【裁判字號】    92,訴,494
【裁判日期】    920903
【裁判案由】    毒品危害防制條例
【裁判全文】
臺灣士林地方法院刑事判決                          九十二年度訴字第四九四號
    公  訴  人  臺灣士林地方法院檢察署檢察官
    被      告  甲○○
右列被告因違反毒品危害防制條例案件，經檢察官提起公訴（九十二年度毒偵字第六
三六號），本院判決如左：
    主  文
甲○○連續施用第一級毒品，累犯，處有期徒刑壹年，扣案海洛因貳包（驗餘淨重零
點壹玖公克）沒收銷燬、注射針筒貳支沒收；又連續施用第二級毒品，累犯，處有期
徒刑陸月，扣案安非他命伍包（驗餘淨重肆點捌貳公克）沒收銷燬、自製安非他命玻
璃吸食球管壹支沒收；應執行有期徒刑壹年肆月，扣案海洛因貳包（驗餘淨重零點壹
玖公克）、安非他命伍包（驗餘淨重肆點捌貳公克）沒收銷燬、注射毒品針筒貳支、
自製安非他命玻璃吸食球管壹支沒收。
    事  實
一、甲○○於民國九十年間因收受贓物罪，經本院以九十年度湖簡字第二二九號判決
    判處有期徒刑四月確定，甫於民國九十一年二月二十三日執行完畢。另因施用第
    二級毒品安非他命案件，經觀察、勒戒後，認無繼續施用毒品之傾向，由台灣士
    林地方法院檢察署檢察官於八十八年十一月二日以八十八年度毒偵字第二八四號
    （起訴書誤為二四八號）不起訴處分確定後，復因施用第一、二級毒品案件，經
    觀察、勒戒後，認有繼續施用毒品之傾向，先送強制戒治，並由台灣士林地方法
    院檢察署檢察官以九十年度毒偵字第一七二、三二九號提起公訴，經本院以九十
    年度訴字第一四七號判決判處應執行有期徒刑十月確定。詎甲○○仍不知悔改，
    復分別基於概括之犯意，自九十一年六月中旬起至同年十二月二十九日晚上七、
    八時止，在其台北市○○區○○路一段四十七巷二十一號之一住處及台北縣汐止
    市○○街八八五巷二十四號四樓周建勇住處，連續施用第一級毒品海洛因、第二
    級毒品安非他命多次，嗣經警於九十一年十二月三十日七時三十分許在台北縣汐
    止市○○街八八五巷二四號四樓周建勇住處查獲，並扣得第一級毒品海洛因二小
    包（驗餘合計淨重○．一九公克）、第二級毒品安非他命五包（驗餘總淨重四．
    八二公克）、自製安非他命玻璃吸食球管一支、注射針筒二支。
二、案經台北縣政府警察局新店分局移送台灣台北地方法院檢察署呈請台灣高等法院
    檢察署令轉台灣士林地方法院檢察署檢察官偵查起訴。。
    理  由
一、右揭犯罪事實，業據被告甲○○坦承不諱，其被查獲時所採尿液經送台灣檢驗科
    技股份有限公司以「氣相層析質譜儀分析法」檢驗結果，呈安非他命類及鴉片類
    陽性反應，有該公司九十二年一月十四日濫用藥物尿液檢驗報告書一份附卷可查
    。而扣案之白粉二包（驗餘後合計淨重○．一九公克），經送法務部調查局鑑定
    結果均含有第一級第六項毒品海洛因成分，有該局九十二年二月十四日調科壹字
    第○二○○○五七二七號鑑定通知書一份附卷可參；另扣案之白色晶體五包（驗
    餘總淨重四．八二公克），經送內政部警政署刑事警察局鑑定結果均含有甲基安
    非他命成分，有該局九十二年二月十日刑鑑字第○九二○○○二二四七號鑑驗通
    知書乙份在卷可佐。此外，復有自製安非他命玻璃吸食球管一支、注射針筒二支
    扣案可稽。足見被告自白與事實相符，可以採信。被告施用第一級毒品海洛因、
    施用第二級毒品安非他命之犯行，事證明確，堪以認定。
二、查被告前、後計二次因施用毒品案件，第一次因施用第二級毒品安非他命案件，
    經觀察、勒戒後，認無繼續施用毒品之傾向，由台灣士林地方法院檢察署檢察官
    於八十八年十一月二日以八十八年度毒偵字第二八四號不起訴處分確定後，復因
    施用第一、二級毒品案件，經觀察、勒戒後，認有繼續施用毒品之傾向，先送強
    制戒治，並由台灣士林地方法院檢察署檢察官以九十年度毒偵字第一七二、三二
    九號提起公訴，經本院以九十年度訴字第一四七號判決判處應執行有期徒刑十月
    確定，有台灣士林地方法院檢察署刑案資料查註紀錄表、台灣高等法院被告全國
    前案紀錄表各一份在卷可佐。是被告本件所犯施用第一級毒品海洛因、第二級毒
    品安非他命，係三犯毒品危害防制條例第十條之罪。
三、核被告所為，分別係犯毒品危害防制條例第十條第一項、第二項之施用第一級、
    第二級毒品罪。其持有毒品之行為為施用行為所吸收，不另論罪。其先後多次施
    用海洛因、安非他命犯行，時間緊接、方法相同，均係觸犯構成要件相同之罪名
    ，顯係基於概括犯意為之，應依刑法第五十六條連續犯之規定，分別論以一罪，
    並加重其刑。查被告曾受事實欄所述有期徒刑之執行，有台灣高等法院被告全國
    前案紀錄表一份附卷足憑，其於受有期徒刑之執行完畢後，五年內再犯本件有期
    徒刑以上之上開二罪，為累犯，應依刑法第四十七條之規定分別遞加重其刑。又
    被告所犯上開二罪，犯意個別，罪名有異，應予分論併罰。爰審酌被告素行及其
    犯罪之動機、手段、其施用毒品係侵害其身體法益、於本件犯罪後尚能坦承犯行
    、態度良好等一切情狀，就其所犯上開二罪，分別量處如主文所示之刑，並依法
    定其應執行之刑。
四、扣案之第一級毒品海洛因二包（驗餘合計淨重○．一九公克）、安非他命五包（
    驗餘總淨重四．八二公克）係查獲之毒品，應依毒品危害防制條例第十八條第一
    項前段規定諭知沒收銷燬。另扣案之自製安非他命玻璃吸食球管一支、注射針筒
    二支均為被告所有供犯罪所用，爰依刑法第三十八條第一項第二款規定宣告沒收
    。
五、依刑事訴訟法第二百九十九條第一項前段、毒品危害防制條例第十條第一項、第
    二項、第十八條第一項前段、刑法第十一條、第五十六條、第四十七條、第五十
    一條第五款、第三十八條第一項第二款，判決如主文。
本案經檢察官張惠菁到庭執行職務
中      華      民      國      九十二      年      九      月    三    日
                                        臺灣士林地方法院刑事第一庭
                                            法  官  劉  秉  鑫
右正本證明與原本無異。
如不服本判決，應於判決送達後十日內，向本院提出上訴狀。
                                            書記官  曾  恆  壽
中      華      民      國      九十二      年      九      月    五    日
附錄本案論罪科刑法條全文：
毒品危害防制條例第十條：
  施用第一級毒品者，處六月以上五年以下有期徒刑。
  施用第二級毒品者，處三年以下有期徒刑。


司法院資訊處製作；財團法人民間司法改革基金會備份。
